臺灣高等法院高雄分院刑事判決　　　　 96年度上易字第489號
上　訴　人
即　被　告　乙○○
　　　　　　　　　　現於臺灣高雄監獄執行中
上列上訴人因被告詐欺等案件，不服臺灣屏東地方法院96年度易
緝字第1 號中華民國96年4 月3 日第一審判決（起訴案號：臺灣
屏東地方法院檢察署94年度偵字第974 號），提起上訴，本院判
決如下：
    主  文
上訴駁回。
    事實及理由
一、本案經本院審理結果，認第一審判決認事用法及量刑均無不
    當，應予維持，並引用第一審判決書記載之事實、證據及理
    由。（如附件）
二、上訴意旨另以：本件係李永清個人以假菸要求退貨還錢之意
    思，上訴人當時僅在車上，並未參與，亦不知情；且上訴人
    並未毆打被害人甲○○，僅將他推開而已云云。經查，本件
    被告曾於91年9 月23日晚上11時15分許（即本件案發前2 日
    ），與李永清共乘同一車牌號碼ZJ-4768 號自用小客車，在
    臺南縣鹽水鎮○○路321 號附近，為警查獲其等為販賣而持
    有之走私香菸75條等事實，有臺灣臺南地方法院檢察署91年
    度營偵字第1301號檢察官聲請簡易判決處刑書之記載可憑，
    足見其與李永清有共同從事不法行為以牟利之合作關係，且
    李永清既係被告於深夜載至行詐之現場，被告並於李永清被
    追捕時，又開車上前接應，則李永清於購買香菸後再以仿冒
    之香菸要求退貨還錢一事，豈有不知情之理？申言之，被告
    與李永清應早已有共同計劃且分工行事，是其2 人間具有犯
    意聯絡及行為分擔，已甚灼然。被告上揭所辯，純屬事後卸
    責之詞，不足採信。又被害人甲○○因遭被告及李永清毆打
    而受有右臉頰3 ×3 公分瘀血腫脹及腹壁10×5 公分瘀血之
    傷害等情，亦有行政院衛生署臺南醫院驗傷證明書1 紙附於
    警卷可證，復有扣案之被告及李永清用以行騙之七星香菸4
    條確係仿冒品，亦經傑太日煙國際股份有限公司鑑定屬實，
    有該公司94年8 月26日JＺ00000000003 號函附卷可按，則本
    件事證已臻明確，被告犯行洵堪認定。上訴人上訴意旨指摘
    原判決不當，非有理由，應予駁回。
據上論斷，應依刑事訴訟法第368 條、第373 條，判決如主文。
本案經檢察官陳國全到庭執行職務。
中　　華　　民　　國　　96　　年　　7 　　月　　12　　日
                  刑事第四庭    審判長法  官  蕭權閔
                                      法  官  林水城
                                      法  官  吳進寶
                                                      以
上正本證明與原本無異。
不得上訴。
中　　華　　民　　國　　96　　年　　7 　　月　　12　　日
　　　　　　　　　　　　　　　　　　　書記官  林佳蓉
附錄本件判決論罪科刑法條：
刑法第277條第1 項
傷害人之身體或健康者，處3 年以下有期徒刑、拘役或1 千元以
下罰金。
刑法第339條
意圖為自己或第三人不法之所有，以詐術使人將本人或第三人之
物交付者，處5 年以下有期徒刑、拘役或科或併科1 千元以下罰
金。
以前項方法得財產上不法之利益或使第三人得之者，亦同。
前二項之未遂犯罰之。
